【裁判字號】    89,易,50
【裁判日期】    890128
【裁判案由】    竊盜
【裁判全文】
臺灣板橋地方法院刑事判決                            八十九年度易字第五０號
    公  訴  人  臺灣板橋地方法院檢察署檢察官
    被      告  乙○○
右列被告因竊盜案件，經檢察官提起公訴（八十八年度偵字第二四四四七號），本院
判決如左：
    主  文
乙○○竊盜，處有期徒刑月。緩刑貳年。
扣案之鑰匙壹支沒收。
    事  實
一、乙○○意圖為自己不法之所有，於民國八十八年十月二十二日晚間，在臺北縣板
    橋市○○路○段五十三號前，以其所有之鑰匙，竊取甲○○所有停放在該處之車
    號ＱＵＨ－７０６號機車乙部，得手後供己使用。嗣於八十八年十一月四日九時
    許，乙○○騎乘該車行經臺北縣板橋市○○路○段三一一號前，為警當場查獲，
    並扣得其所有之機車鑰匙乙支。
二、案經臺北縣警察局板橋分局報請臺灣板橋地方法院檢察署檢察官偵查起訴。
    理  由
一、訊據被告乙○○固供承於前開時地騎乘被害人所有之機車為警查獲之事實，惟矢
    口否認有何竊盜犯行，辯稱：該機車係伊兄楊國全於八十八年六、七月間交付予
    伊騎乘，並非伊所竊取云云。惟查，車號ＱＵＨ－７０６號機車係被害人甲○○
    於八十八年十月二十二日晚間停放在臺北縣板橋市○○路○段五十三號前失竊等
    情，業據被害人甲○○於偵查中供證屬實，而被告之兄楊國全於八十八年八月十
    五日死亡，業據被告供承在卷，是苟如被告所辯該車係其兄所交付云云，惟該機
    車於八十八年十月二十二日始失竊，斷無可能於同年六、七月間由被告之兄交付
    予渠騎用。是被告所辯無非事後卸責之詞，不足採信，並有扣案之機車鑰匙乙支
    附卷可證，從而事證明確，其犯行堪以認定。
二、核被告所為，係犯刑法第三百二十條第一項之竊盜罪。爰審酌被告犯罪之動機、
    目的、手段、所生危害及犯罪後態度等一切情狀，量處如主文所示之刑，以示懲
    儆。又被告前未曾受有期徒刑以上刑之宣告，有臺灣高等法院檢察署刑案紀錄簡
    覆表乙份附卷可證，其因一時失慮，偶罹刑典，本院認經此刑之宣告後，應知警
    惕而無再犯之虞，因認暫不執行其刑為當，併予以宣告緩刑三年，用啟自新。至
    扣案之鑰匙乙支，被告雖供稱：該鑰匙係其兄交付機車時併同交付予伊云云，惟
    本件被告竊盜犯行業如前述，質之被告亦坦稱：使用該鑰匙騎乘機車等語，是該
    鑰匙應係其所有供本件竊盜所用之物，爰依法宣告沒收之。
據上論斷，應依刑事訴訟法第二百九十九年第一項前段，刑法第三百二十條第一項、
第七十四條第一款、第三十八條第一項第二款，罰金罰鍰提高標準條例第一條前段，
判決如主文。
本案經檢察官黃明絹到庭執行職務
中      華      民      國      八十九      年    一      月   二十八   日
      臺灣板橋地方法院刑事第六庭
                                          法  官  徐  蘭  萍
右正本證明與原本無異
如不服本判決應於送達後十日內向本院提出上訴狀
                                          書記官  藍  淑  芬
中      華      民      國      八十九      年    二      月     八     日
附錄本案論罪科刑法條全文：
刑法第三百二十條：
意圖為自己或第三人不法之所有，而竊取他人之動產者，為竊盜罪，處五年以下有期
徒刑、拘役或五百元以下罰金。
意圖為自己或第三人不法利益，而竊佔他人之不動產者，依前項之規定處斷。
前二項之未遂犯罰之。


司法院資訊處製作；財團法人民間司法改革基金會備份。
